【裁判字號】    89,訴,1824
【裁判日期】    900319
【裁判案由】    毒品危害防制條例
【裁判全文】
臺灣桃園地方法院刑事判決                        八十九年度訴字第一八二四號
    公  訴  人  臺灣桃園地方法院檢察署檢察官
    被      告  郭曜霆
右列被告因違反毒品危害防制條例案件，經檢察官提起公訴（八十九年度偵字第八七
一四號），本院判決如左：
        主  文
郭曜霆連續轉讓第二級毒品，處有期徒刑玖月。
        事  實
一、郭曜霆基於概括之犯意，先分別於八十九年五月十日上午十時許、同年五月二十
    三日下午一時許，均在桃園縣中壢市○○街十二號三樓友人乙○○居住處，連續
    二次將第二級毒品安非他命無償轉讓予乙○○施用（每次只夠施用一次之數量）
    ；復於同年六月九日下午四時許，仍基於前述概括犯意，亦在上開乙○○居住處
    ，又將第二級毒品安非他命無償轉讓予其友人甲○○施用（只夠施用一次之數量
    ）。嗣於八十九年六月九日下午五時許，為警在桃園縣中壢市○○街十二號前查
    獲郭曜霆及乙○○二人，旋在上開乙○○居住處另查獲甲○○，並經乙○○及甲
    ○○二人供出上情。
二、案經桃園縣警察局中壢分局報請臺灣桃園地方法院檢察署檢察官偵查起訴。
       理  由
一、訊據被告郭曜霆矢口否認有右揭轉讓安非他命之犯行，辯稱：我沒有說要給他們
    ，他們拿去用我不曉得云云。經查右揭事實，業據證人乙○○於警訊及本院審理
    時證述：「我所吸食之安非他命是由郭曜霆所提供，他於八十九年五月十日十時
    及五月二十三日十三時左右，提供安非他命給我，郭曜霆未曾向我說明價錢，只
    叫我先拿去用；經我當面指認，就是郭曜霆提供安非他命給我（見偵查卷第十三
    頁正、背面）；警訊實在，郭曜霆確實有提供安非他命給我吸食，（在檢察官偵
    查中為何翻稱被告未提供毒品給你吸食？）當時是想要維護他；（被告是否有轉
    讓安非他命給你？）有，沒有冤枉他，（提供多少給你？）每次只夠吸食一次的
    量（見本院九十年二月八日、同年二月十九日訊問筆錄）」等語詳盡，並經證人
    甲○○於警訊及本院審理時證稱：「我所吸食之安非他命由郭曜霆所提供，他於
    八十九年六月九日下午四時，提供安非他命給我，只夠吸食一次之數量，郭曜霆
    並未向我說明價錢，只是叫我拿去使用（見偵查卷第十頁正面）；（八十九年六
    月九日被警查獲時於警訊中所言是否實在？）實在，沒有冤枉他，他沒有向我收
    錢，（提供多少給你？）只夠吸食一次的量，（為何於檢察官偵查中改口說被告
    沒有提供安非他命給你吸食？）被告確實有給我（見本院九十年二月十九日訊問
    筆錄）」等語屬實，綜上證據及情節，足認被告於右揭時地轉讓安非他命之事證
    至為明灼，所辯上情，顯係避就圖卸之詞，洵不足取。本件事證明確，被告犯行
    堪以認定。
二、核被告所為，係犯毒品危害防制條例第八條第二項之轉讓第二級毒品罪，其於轉
    讓第二級毒品安非他命前持有之低度行為，應為轉讓之高度行為所吸收，不另論
    罪。被告先後三次轉讓第二級毒品安非他命之犯行，時間緊接、犯罪構成要件相
    同，顯係基於概括犯意反覆為之，為連續犯，應依刑法第五十六條之規定，論以
    一罪，並加重其刑。爰審酌被告之素行、犯罪之手段、所生之危害及犯後態度等
    一切情狀，量處如主文所示之刑。
據上論斷，應依刑事訴訟法第二百九十九條第一項前段，毒品危害防制條例第八條第
二項，刑法第十一條前段、第五十六條，判決如主文。
本案經檢察官張立中到庭執行職務。
中      華      民      國    九十      年      三      月     十九     日
                                臺灣桃園地方法院刑事第六庭
                                    法  官  曾  家  貽
右正本證明與原本無異。
如不服本判決，應於判決送達後十日內向本院提出上訴狀( 應附繕本 )，上訴於
臺灣高等法院。
                                    書記官  陳      珊
中      華      民      國    九十      年      三      月     二十一   日
附論罪科刑依據之法條：
毒品危害防制條例第八條第二項：
轉讓第二級毒品者，處六月以上五年以下有期徒刑，得併科新臺幣七十萬元以下罰金
。


司法院資訊處製作；財團法人民間司法改革基金會備份。
